臺灣屏東地方法院刑事判決
111年度交易字第263號
公  訴  人  臺灣屏東地方檢察署檢察官
被      告  盧宵慧



                   （另案在法務部○○○○○○○○○○○   執行中）
上列被告因公共危險案件，經檢察官提起公訴（111年度偵字第3
206號），本院判決如下：
    主  文
甲○○犯不能安全駕駛動力交通工具罪，累犯，處有期徒刑柒月。
    事  實
一、甲○○於民國110年12月6日某時許，在其位於屏東縣○○鄉○○路
    00○0號住處飲用酒類後，血液中酒精濃度已達百分之0.05以
    上之程度，仍基於不能安全駕駛動力交通工具之犯意，於飲
    酒後駕駛車牌號碼000-0000號自用小客車上路。嗣於同日17
    時4分許，駕車行經屏東縣○○鄉○○路000號前時，不慎失控與
    葉文祥所有停放於路邊之車牌號碼000-000號普通重型機車
    發生擦撞，經警據報到場處理，甲○○拒絕進行酒精濃度吐氣
    測試，員警遂委由枋寮醫療社團法人枋寮醫院（下稱枋寮醫
    院）救護人員於同日18時3分許對其抽血檢驗，並驗得其血
    液中酒精濃度為175mg/dL（即百分之0.175），因而查悉上
    情。
二、案經屏東縣政府警察局枋寮分局報告臺灣屏東地方檢察署檢
    察官偵查起訴。
    理  由
一、本案據以認定被告甲○○（下稱被告）犯罪之供述證據，公訴
    人及被告在本院審理時均未爭執其證據能力（見本院卷第78
    頁），復經本院審酌認為該等證據之作成無違法、不當或顯
    不可信之情況，而非供述證據部分亦非公務員違背法定程序
    所取得，依刑事訴訟法第158 條之4 反面解釋、第159 條至
    第159條之5 之規定，均有證據能力。
二、上開犯罪事實，業據被告於本院審理時坦承不諱（見本院卷
    第79、82 頁），並有員警職務報告、A3類道路交通事故調
    查紀錄表、肇事現場略圖、車輛肇事報告表、道路交通事故
    現場圖、道路交通事故調查報告表（一）、（二）、枋寮醫
    院檢驗報告單、屏東縣政府警察局舉發違反道路交通管理事
    件通知單影本、蒐證照片、車輛詳細資料報表及證號查詢汽
    車駕駛人資料等件在卷可稽（見警卷第1、7至7反面、11至1
    4、16至23頁），足認被告自白與事證相符，可資憑採。本
    案事證明確，被告上開犯行洵堪認定，應依法論科。
三、論罪科刑：
  ㈠按行為後法律有變更者，適用行為時之法律，但行為後之法
    律有利於行為人者，適用最有利於行為人之法律，刑法第2
    條第1項定有明文。查被告行為後，刑法第185條之3第1項於
    111年1月28日修正公布，且於同年1月30日施行，修正前之
    法定刑為「處2年以下有期徒刑，得併科新臺幣（下同）20
    萬元以下罰金」，修正後則規定「處3年以下有期徒刑，得
    併科30萬元以下罰金」，經比較新舊法之結果，修正後刑法
    之規定顯然並未較有利於被告，是依刑法第2條第1項前段之
    規定，自應適用被告行為時即修正前刑法第185條之3第1項
    之規定處斷。
  ㈡核被告所為，係犯修正前刑法第185 條之3 第1 項第1 款之
    不能安全駕駛動力交通工具罪。
  ㈢經查，被告前因公共危險案件，經本院以107年度交簡字第15
    01號判決判處有期徒刑5月確定，於108年5月22日徒刑易服
    社會勞動執行完畢等情，業據臺灣屏東地方檢察署檢察官主
    張明確且於本院審理中訊問被告確認無誤，並提出刑案資料
    查註紀錄表為證。是被告於受有期徒刑執行完畢後，5年內
    故意再犯本案有期徒刑以上之罪，自構成累犯。參照司法院
    釋字第775號解釋文意旨，本院審酌被告曾因同罪質之公共
    危險案件經徒刑執行完畢後，理應產生警惕作用，往後能因
    此自我控管，不再觸犯有期徒刑以上之罪，然卻故意再犯本
    案同罪質之罪，足見前案之徒刑執行無成效，被告對於刑罰
    之反應力顯然薄弱。本院斟酌上情，認本案應依刑法第47條
    第1項之規定加重其刑。
  ㈣爰審酌被告前已有多次酒後駕車前科紀錄，有臺灣高等法院
    前案紀錄表在卷可查（構成累犯不重複評價），其於飲用酒
    類後，為警查獲時所驗得之血液中酒精濃度達175mg/dL（換
    算百分比濃度為百分之0.175），已超出血液中酒精濃度百
    分之0.05之法定標準值之情形下，貿然駕車上路並因而擦撞
    停放於路旁他人所有之普通重型機車，顯見其漠視一般往來
    之公眾及駕駛人之用路安全，且政府各相關機關業就酒醉駕
    車之危害性以學校教育、媒體傳播等方式一再宣導，為時甚
    久，被告應對於該項誡命知之甚詳，猶不知警惕，再犯本件
    相同之公共危險罪，顯然欠缺守法意識，對社會危害性非低
    ；惟念及被告犯後終能坦承犯行之態度，兼衡其自述高職畢
    業之智識程度、案發時無業、已婚有2子，1子未成年之家庭
    生活狀況等一切情狀（見本院卷第82頁），量處如主文所示
    之刑。至檢察官雖求處有期徒刑1年，然本院認為依前述量
    刑事由觀之，主文所示之宣告刑已可收懲戒之效，且與被告
    之罪責相當，是檢察官前揭求刑略嫌過重，附此敘明。
據上論斷，應依刑事訴訟法第299 條第1 項前段，刑法第2條第1
項前段、第185 條之3 第1 項第1 款（修正前），第47條第1 項
，刑法施行法第1 條之1第1 項，判決如主文。
本案經檢察官蔡明達提起公訴，檢察官王雪鴻到庭執行職務。
中    華    民    國    111    年   10    月    31    日
                  刑事第二庭    法  官  張瑞德
以上正本證明與原本無異。
如不服本判決應於收受判決後20日內向本院提出上訴書狀，並應
敘述具體理由；其未敘述上訴理由者，應於上訴期間屆滿後20日
內向本院補提理由書（均須按他造當事人之人數附繕本）「切勿
逕送上級法院」。
中　　華　　民　　國　　111 　年　　11　　月　　2 　　日
                                書記官  李佩玲
附錄本件論罪科刑法條：
修正前刑法第185條之3第1項第1款：
駕駛動力交通工具而有下列情形之一者，處2 年以下有期徒刑，
得併科20萬元以下罰金：
一、吐氣所含酒精濃度達每公升零點二五毫克或血液中酒精濃度
    達百分之零點零五以上。